【裁判字號】    98,台上,557
【裁判日期】    980212
【裁判案由】    偽造文書
【裁判全文】
最高法院刑事判決              九十八年度台上字第五五七號
上  訴  人  甲○○
上列上訴人因偽造文書案件，不服台灣高等法院中華民國九十七
年十一月二十八日第二審判決（九十七年度上訴字第四二一九號
，起訴案號：台灣台北地方法院檢察署九十六年度偵字第六五四
號），提起上訴，本院判決如下：
    主  文
上訴駁回。
    理  由
按刑事訴訟法第三百七十七條規定，上訴於第三審法院，非以判
決違背法令為理由，不得為之。是提起第三審上訴，應以原判決
違背法令為理由，係屬法定要件。如果上訴理由書狀並未依據卷
內訴訟資料，具體指摘原判決不適用何種法則或如何適用不當，
或所指摘原判決違法情事，顯與法律規定得為第三審上訴理由之
違法情形，不相適合時，均應認其上訴為違背法律上之程式，予
以駁回。本件原判決撤銷第一審之不當判決，改判仍依修正前刑
法牽連犯關係，從一重論處上訴人甲○○連續行使偽造私文書，
足以生損害於他人罪刑。已詳敘認定犯罪事實之依據及憑以認定
之理由，並對上訴人所辯各節，如何不足採信，均已依據卷內資
料，詳予指駁說明，從形式上觀察，並無任何違背法令之處。查
電磁紀錄，藉電腦之處理所顯示之影像或符號，足以為表示其用
意之證明者，以文書論，此觀刑法第二百二十條第二項之規定即
明。上訴人利用網際網路設備連結至雅虎國際資訊股份有限公司
、「FROM JAPAN」（TOKYO） 等購物網站，輸入告訴人劉湘武姓
名及信用卡卡號等資料，偽造不實之線上刷卡繳費紀錄，以偽為
真，向上開網站表示告訴人刷卡消費，該當於行使偽造準私文書
罪之構成要件。原判決依刑法第二百十六條、第二百十條、第二
百二十條第二項論罪科刑，適用法則，核無不合。又證據之取捨
及事實之認定，為事實審法院之職權，茍其判斷無違經驗法則或
論理法則，即不能任意指為違法。原判決依憑上訴人之部分自白
，告訴人劉湘武，證人柯坤珠、施琦之指證，信用卡帳單、拍賣
網站消費紀錄及卷內其他證據資料調查之結果，綜合研判，認定
上訴人犯行，所為論斷無違經驗法則及論理法則，亦無所指理由
欠備、矛盾及調查未盡之違法。至於施琦有無借用劉湘武之信用
卡上網刊登廣告，劉湘武、施琦前後證詞不一，但原審綜合卷內
其他證據資料，本其自由心證，認其中部分證詞為可採，予以採
擇，其餘證詞為不實，加以摒棄，所為證據之取捨，亦無不合。
上訴意旨，置原判決之論敘於不顧，徒憑己見，再為事實上之爭
辯，並對原審採證認事之職權行使及於判決無影響事項，任意指
摘，難謂已符合首揭法定上訴要件，其上訴違背法律上之程式，
應予駁回。又本件得上訴之行使偽造私文書罪部分，其上訴為不
合法，本院由程序上予以駁回，對於牽連犯之詐欺取財、詐欺得
利罪部分，自無從適用審判不可分原則，併為實體上審判，此部
分既屬刑事訴訟法第三百七十六條第四款之案件，為不得上訴第
三審之案件，其上訴不合法，應併駁回。
據上論結，應依刑事訴訟法第三百九十五條前段，判決如主文。
中    華    民    國  九十八  年    二    月   十二   日
                      最高法院刑事第十一庭
                          審判長法官  花  滿  堂
                                法官  黃  正  興
                                法官  陳  東  誥
                                法官  林  錦  芳
                                法官  洪  昌  宏
      本件正本證明與原本無異
                                      書  記  官
中    華    民    國  九十八  年    二    月   十六   日
                                                      v


司法院資訊處製作；財團法人民間司法改革基金會備份。
